【裁判字號】    97,易,1181
【裁判日期】    980113
【裁判案由】    詐欺
【裁判全文】
臺灣屏東地方法院刑事判決              97年度易字第1181號
公  訴  人  臺灣屏東地方法院檢察署檢察官
被      告  甲○○
                    （另案
上列被告因詐欺案件，經檢察官提起公訴（97年度偵字第6831號
），本院裁定改依簡式審判程序審理，判決如下：
    主  文
甲○○共同犯詐欺取財罪，處有期徒刑壹年。
    事  實
一、甲○○曾因強盜案件，經本院於民國91年12月31日以91年度
    訴字第893 號判決判處有期徒刑5 年確定在案。被告於92年
    2 月27日入監執行，嗣於95年6 月16日假釋出監，並於96年
    8 月15日假釋期滿。
二、詎甲○○仍不知悔改，於保護管束期間之96年6 月間，得知
    姓名年籍不詳綽號「春木」之成年男子在蒐購帳戶後，即與
    綽號「春木」之人，共同基於意圖為自己不法所有之犯意聯
    絡，由甲○○於同年6 月中旬，將其所申設之中華郵政帳號
    00000000000000號帳戶存摺、印章提款卡及密碼均交付予上
    開綽號「春木」之人後，藉以抵償其之前所積欠「春木」之
    借款債務新臺幣（下同）8,000 元，復負責擔任該詐騙集團
    俗稱「車手」之取款角色。嗣由綽號「春木」之人所組之詐
    騙集團成員於同年6 月17日上午10時許，致電乙○○，向其
    誆稱其係某陳姓友人，需錢孔急云云，致使乙○○一時未察
    因而陷於錯誤，先於同日下午5 時57分許，在臺北縣新店市
    ○○路○段47號新店碧潭郵局，匯款20萬元至甲○○上開帳
    戶內。該詐騙集團食髓知味，復於同月19日上午10時許，致
    電乙○○誆稱尚須60萬元云云，致乙○○又陷於錯誤，於同
    日上午11時51分許，至臺北縣新店市○○路○段177 號新店
    總局，匯款60萬元至甲○○上開帳戶內。甲○○及其詐騙同
    夥即分別於枋寮、東港、潮州、墾丁、新竹等地，提領部分
    款項。嗣經陳姓友人致電乙○○後，乙○○始知遭騙後報警
    。嗣於同月30日下午4 時許，甲○○與同夥親自前往臺南市
    ○區○○路1 號新義路郵局提款之際，為警當場查獲，並扣
    得上開郵局存摺1 本，至其餘同夥則趁隙逃逸。
三、案經臺南市警察局第六分局報告臺灣臺南地方法院檢察署偵
    辦後，呈請臺灣高等法院檢察署檢察長令轉臺灣屏東地方法
    院檢察署檢察官偵查起訴。
    理  由
一、本件被告甲○○犯係死刑、無期徒刑、最輕本刑為3 年以上
    有期徒刑以外之罪，其於本院準備程序中就前揭被訴事實為
    有罪之陳述，經受命法官告知簡式審判程序之旨，並聽取其
    與公訴人之意見後，本院認無不得或不宜改依簡式審判程序
    進行之處，爰依刑事訴訟法第273 條之1 第1 項、第284 條
    之1 ，本院合議庭裁定由受命法官獨任依簡式審判程序審理
    ；又簡式審判程序之證據調查，依刑事訴訟法第273 條之2
    規定，不受同法第159 條第1 項審判外陳述排除之限制，再
    被告對於卷內之各項證據，亦不爭執證據能力，故卷內所列
    之各項證據，自得作為證據，合先敘明。
二、上揭事實，業據被告於警訊、偵查及本院審理時坦承不諱，
    並有證人即被害人乙○○於警詢證述綦詳，且有台南市警察
    局第六分局扣押筆錄、扣押物品清單、刑事案件報告書、台
    北縣新店分局頂城派出所受理各類案件紀錄表、、郵政國內
    匯款執據影本、郵政存簿儲金提款單、臺灣郵政股份有限公
    司屏東分局97年7 月24日屏營字第0975002085號函文、開戶
    人資料、客戶歷史交易資料清單影本各1 份在卷可稽。是被
    告上開自白，顯與事實相符，應堪信實。被告上開詐欺取財
    犯行，應予依法論科。
三、核被告所為，係犯刑法第339 條第1 項之詐欺取財罪。被告
    與詐騙集團間，就上開詐欺之犯行，有犯意聯絡及行為分擔
    ，應以共同正犯論處。爰審酌被告為59年8 月8 日出生，教
    育程度為國中畢業，其智識尚可；又近年來臺灣地區詐騙集
    團猖獗，利用人頭帳戶浮濫之漏洞，詐騙集團屢次以電話向
    臺灣地區之不特定社會大眾行騙，再指示詐騙集團之成員將
    被害人遭詐騙之匯款金額，自人頭帳戶提領一空，不僅造成
    檢警機關追緝犯罪之困難，更有礙國家刑罰權之有效行使，
    進而導致被害人求償無門，人民對於國家公權力信心喪失殆
    盡，司法正義因而無法及時伸張，甚至造成現今臺灣社會已
    無人際互信，嚴重阻礙正當工商業務之發展及政府行政事務
    之推動，詐騙集團勾結被告提供個人帳戶作為詐騙被害人之
    工具，被告復擔任提款人角色隨即自其帳戶內將詐得款項提
    領得逞，並使被害人追索無著，其惡性顯然重大，及其犯罪
    之動機、目的、手段、犯罪所生之損害，惟兼念及其犯後始
    終坦承犯行、態度良好等一切情狀，量處如主文所示之刑。
四、據上論斷，應依刑事訴訟法第273 條之1 第1 項、第299 條
    第1 項前段，刑法第28條、第339 條第1 項，判決如主文。
本案經檢察官劉昀到庭執行職務。
中    華    民    國    98    年    1     月    13    日
                  刑事第一庭  法  官  許蓓雯
以上正本證明與原本無異。
如不服本判決應於收受判決後10日內向本院提出上訴書狀，並應
敘述具體理由；其未敘述上訴理由者，應於上訴期間屆滿後20日
內向本院補提理由書（均須按他造當事人之人數附繕本）「切勿
逕送上級法院」。
中    華    民    國    98    年    1     月    13    日
                               書記官  蘇雅慧
本案論罪科刑法條：
中華民國刑法第339條第1項
意圖為自己或第三人不法之所有，以詐術使人將本人或第三人之
物交付者，處五年以下有期徒刑、拘役或科或併科一千元以下罰
金。


司法院資訊處製作；財團法人民間司法改革基金會備份。
